【裁判字號】    89,台上,7175
【裁判日期】    891130
【裁判案由】    違反槍砲彈藥刀械管制條例
【裁判全文】
最高法院刑事判決                              八十九年度台上字第七一七五號
    上  訴  人  甲○○
右上訴人因違反槍砲彈藥刀械管制條例案件，不服台灣高等法院花蓮分院中華民國八
十九年九月二十日第二審更審判決（八十九年度上更(一)字第九八號，起訴案號：台灣
花蓮地方法院檢察署八十八年度偵字第三一四八、三五九九號），提起上訴，本院判
決如左：
    主  文
上訴駁回。
    理  由
按刑事訴訟法第三百七十七條規定，上訴於第三審法院，非以判決違背法令為理由，
不得為之。是提起第三審上訴，應以原判決違背法令為理由，係屬法定要件。如果上
訴理由狀並未依據卷內訴訟資料，具體指摘原判決不適用何種法則或如何適用不當，
或所指摘原判決違法情事，顯與法律規定得為第三審上訴理由之違法情形，不相適合
時，均應認其上訴為違背法律上之程式，予以駁回。本件上訴意旨略稱：(一)、上訴人
甲○○於警訊中之自白係由於承辦警員強暴、脅迫之結果，自白內容與事實不符，非
適法之證據，不得採為判決之基礎。(二)、上訴人於原審一再陳稱查獲之爆裂物係綽號
「志成（誠）」者所寄放，「志成（誠）」者即「蘇志誠」，於寄放時並未告知其寄
放之物品為爆裂物，上訴人亦未將之拆開一窺究竟，自始至終不知其為何物。原審未
依職權傳喚「蘇志誠」調查其是否有告知上訴人寄放之物及上訴人在不知情下代為保
管，僅因上訴人陳述寄放人之名字不同而認不足為上訴人有利之證明，理由有欠完備
。(三)、原判決依最高法院前發回更審意旨，將「持有爆裂物」罪名更改為「寄藏爆裂
物」罪名，但所處刑期卻無更改，復未說明其理由，亦有違背法令等語。
惟查原判決認定上訴人有原判決事實欄所記載之犯行，係依憑上訴人於警訊、第一審
及原審之供述，當場查扣之土製爆裂物二顆（已於鑑驗後銷燬）、卷附內政部警政署
刑事警察局八十八年九月十五日刑偵五字第九四一八七號爆裂物鑑驗通知書乙紙等相
關證據，予以綜合判斷，因而撤銷第一審關於上訴人違反槍砲彈藥刀械管制條例部分
之判決，改判論處上訴人未經許可寄藏爆裂物（累犯）罪刑，已詳予說明其所憑之證
據及其認定之理由。而以上訴人辯稱不知「志成」者寄放之物係爆裂物，認係卸責之
詞，不足採信，於理由內予以指駁。復明上訴人所指寄放爆裂物之人，或為「志成
」或為「志誠」，其真實姓名、住址不詳，於原審更審中又改稱為「蘇志誠」，其人
住富里鄉，住址不明，前後供述不一，且無證據證明「志成（誠）」即「蘇志誠」，
其年籍、住所又均不詳，自無從傳訊。且本件事證已臻明確，縱有「蘇志誠」其人，
亦不足為上訴人有利之認定。因認無調查「蘇志誠」是否即是「阿成（誠）」及傳訊
其到庭陳述之必要。所為論斷，均有卷存資料可資覆按，從形式上觀察，並無所謂違
背法令之情形存在。按上訴人除於警訊中陳明本案之爆裂物係在其住處查獲外，於原
審及第一審亦一再供稱該爆裂物是「志成（誠）」者寄放。其於第一審供稱：「該二
顆爆裂物是『志誠』在八十八年七月底拿到我那裏寄放，當時他每天去找我。」、「
土製炸彈是『志誠』寄放的。」、「在警局是被刑求才承認（製造爆裂物）。」（第
一審卷第八十四頁背面、第八十六頁正面）。復稽之其於警訊中供述，除承認在其住
處查獲該二顆爆裂物外，僅於訊之「搜索扣得之土製炸彈欲作何用﹖」答：「準備如
有與人吵架時使用的。」等語（花蓮縣警察局花蓮分局市警刑字第四五一四號卷第五
頁、第十頁）。而原判決並未認定上訴人有製造該爆裂物，或意圖供犯罪或與人打架
而寄藏該爆裂物，故縱除去上訴人於警訊中之供述而不採，亦不影響本件事實之認定
，顯然於判決結果無影響。原審對上訴人警訊筆錄非出於自由意志之辯解未加以調查
說明，縱有欠允洽，但此部分筆錄之採信與否，既顯然於判決結果無影響，依刑事訴
訟法第三百八十條之規定，不得執為上訴第三審之理由。刑事訴訟法第三百七十九條
第十款所稱應調查之證據，係指與待證事實有重要關係，在客觀上認為應行調查且能
調查者而言。原判決已說明綽號「志成（誠）」或「蘇志誠」者，無年籍、住所等資
料可供傳喚，且本件事證已臻明確，無傳喚調查之必要，難謂有調查未盡或理由不備
之情形。槍砲彈藥刀械管制條例第七條第四項之「未經許可持有爆裂物」罪與「未經
許可寄藏爆裂物」罪之法定本刑相同。原判決撤銷第一審關於此部分之判決，改依「
未經許可寄藏爆裂物」罪論處，雖其宣告之刑度與第一審判決相同，於法並無不合，
即不得指為違背法令而為提起第三審上訴之理由。本件上訴為違背法律上之程式，應
予駁回。
據上論結，應依刑事訴訟法第三百九十五條前段，判決如主文。
中      華      民      國    八十九    年     十一     月     三十     日
                              最高法院刑事第四庭
                                  審判長法官  董  明  霈
                                        法官  丁  錦  清
                                        法官  林  茂  雄
                                        法官  王  居  財
                                        法官  張  祺  祥
      右正本證明與原本無異
                                              書  記  官
中      華      民      國    八十九    年     十二     月      七      日


司法院資訊處製作；財團法人民間司法改革基金會備份。
